【裁判字號】    95,上訴,864
【裁判日期】    950518
【裁判案由】    偽造文書等
【裁判全文】
臺灣高等法院刑事判決                 95年度上訴字第864號
上  訴  人  臺灣士林地方法院檢察署檢察官
被      告  辛○○
                    （
上列上訴人，因被告偽造文書等案件，不服臺灣士林地方法院94
年度訴緝字第67號，中華民國95年2月9日第一審判決（起訴案號
：臺灣士林地方法院檢察署93年度核退偵字第24號、93年偵字第
1606號，並經移送併辦：臺灣板橋地方法院檢察署93年度偵字第
6514號，臺灣士林地方法院檢察署95年偵緝字第4 號）提起上訴
，本院判決如下：
    主  文
原判決撤銷。
辛○○共同連續行使偽造私文書，足以生損害於公眾及他人，處
有期徒刑壹年陸月。
附表壹，附表貳編號一、三，附表參編號一、三、四（一）、五
至九所示之物，均沒收。
    事  實
一、辛○○與馬順利（本院另案審理）、陳用信，共同基於偽造
    私文書並行使等概括犯意聯絡，民國（下同）91年10月間，
    由辛○○提供其相片，供陳用信偽造「己○○」國民身分證
    ，利用不知情第三人偽刻「己○○」印章1 枚後，辛○○持
    偽造己○○身分證及印章，於91年10月28日前往臺北縣蘆洲
    市○○路萬通商業銀行（已與中國信託商業銀行合併）蘆洲
    分行，以己○○名義於該分行如附表壹存摺存款開戶約定書
    上，偽造己○○之署押、印文後，持以行使，向該銀行開設
    000000000000000 號帳戶，使銀行承辦人員誤以為係己○○
    本人申請，核發存摺及提款卡予辛○○，再交予馬順利使用
    ，足以生損害於「己○○」。92年8 月間，辛○○再以同一
    手法，提供其相片，供陳用信偽造「乙○○」國民身分證，
    及利用不知情第三人偽刻乙○○印章1 枚，基於概括犯意，
    於92年8月4日，由辛○○持「乙○○」身分證及印章，前往
    臺北縣蘆洲市○○路232 號臺南區中小企業銀行蘆洲分行，
    以乙○○名義於該分行如附表壹活期儲蓄存款開戶基本資料
    、印鑑卡及存摺存款存款憑條私文書上，偽造乙○○署押、
    印文，持向銀行申請開設0000000000000000號帳戶，使銀行
    承辦人員誤係乙○○本人申請，核發存摺及金融卡予辛○○
    ，再交予馬順利使用，足以生損害於乙○○。
二、辛○○明知車號5615-FL號（車身號碼D0000000 號、引擎號
    碼4G63Z024507 號）自用小客車一輛，其屬特種文書性質之
    車牌係偽造，而屬準私文書性質車身號碼及引擎號碼，均係
    變造（該車體原為車號2220-GP 號，車身號碼D0000000號、
    引擎號碼為4G63Z025087號，乃葉嘉凡於92年7月17日凌晨1
    時10分許，在高雄市○○區○○里○○路84號前失竊之車輛
    ，且為馬順利【另由本院94年上訴字第2397號審理】於92年
    7 月下旬某日，經謝榮銓【另由本院審理中】介紹，向姓名
    年籍不詳綽號「阿保」者以新臺幣（下同）40萬所購；該車
    號及車身、引擎號碼所屬之車體，則為郭麗桂（52年2 月14
    日出生，身分證統一編號：Ｚ000000000號）所有），為來源
    不明贓物。詎與馬順利、張麗貴（另由本院審理）共同基於
    行使偽造、變造私文書及詐欺取財之概括犯意聯絡，先於92
    年8 月上旬某日，由張麗貴辛○○交付其等照片予馬順利，
    轉交與其具有變造文書共同犯意聯絡綽號「小林」不詳年籍
    成年男子，換貼其等相片後變造「郭麗桂」、「癸○○」國
    民身分證各1枚，馬順利並偽造「郭麗桂」名義車號5615-FL
    號汽車「行車執照」特種文書一紙，偽造「郭麗桂」名義汽
    車新領牌照登記書一紙等車籍證件私文書後（除「癸○○」
    國民身分證影本外，餘均未扣案，且已滅失不存在），由馬
    順利指示辛○○、張麗貴二人，於同年8月8日上午11時許，
    駕駛該車前往臺北縣新莊市○○路224 號「大信汽車商行」
    ，由張麗貴冒稱車主「郭麗桂」，辛○○冒稱「癸○○」，
    共同向不知情之商行業務員吳宜霖佯稱係車主「郭麗桂」欲
    出售該車，同時出示變造之「郭麗桂」、「癸○○」國民身
    分證特種文書及上開偽造之車籍證件以取信吳宜霖而行使之
    ，並由張麗貴在汽車買賣合約書「賣方」欄上，偽簽「郭麗
    桂」簽名，辛○○在「見證人」欄下，偽簽「癸○○」簽名
    後，將該偽造之汽車買賣合約書及上開偽造之車籍證件持交
    吳宜霖而行使之，使吳宜霖陷於錯誤，誤認上開小客車為權
    利來源合法車輛，以58萬元之價格簽約買受該車，但因馬順
    利等人始終無法提出該車原廠出廠證明文件，吳宜霖於同日
    即要求解除該買賣契約，馬順利即於同日下午5 時許至該車
    行將該買賣契約當場撕毀，並取回上開證件，終未能詐得吳
    宜霖之財物，惟均已足生損害於車輛監理機關對於自用小客
    車車籍管理之正確性及「郭麗桂」、「癸○○」、吳宜霖等
    人。
三、馬順利出售上開車輛予吳宜霖不成後，遂另與羅永吉（另由
    本院審理中）、陳用信（業經檢察官緩起訴處分）三人共同
    基於行使偽造、變造私文書及詐欺取財之概括犯意聯絡，於
    92年8月13日下午3時20分許，由陳用信持變造之「丙○○」
    國民身分證及偽造該車「行車執照」等證件，依上述手法，
    在台北縣樹林市○○路254 號「通世界汽車商行」，以60萬
    元價格出售予壬○○，壬○○乃先交付面額36萬元支票一紙
    予陳用信，轉交馬順利收受。馬順利為兌領上開壬○○所交
    付支票，遂與辛○○承續前揭行使變造、偽造私文書之共同
    犯意聯絡，先由馬順利委由不知情之人偽刻「癸○○」印章
    1枚後，指示辛○○於92年8月14日，持上開變造之國民身分
    證及偽造印章，冒用「癸○○」之名，至中華商業銀行新莊
    分行蓋用偽造「癸○○」之印章及偽簽其姓名（如附表貳編
    號三所示），虛偽填載制作該銀行「存款總約定書」私文書
    ，持以交付該銀行不知情承辦人員而行使之，並同意其申請
    開立該銀行：戶名「癸○○」、帳號：000-00-000000000號
    綜合存款帳戶，同日並即將上開支票存入，且於同年8月14
    日、15日由馬順利分9 次提領完畢，足生損害於「中華商業
    銀行新莊分行」及「癸○○」本人。嗣經壬○○發覺該車車
    牌有異，報警確認該車車牌係偽造始循線查獲，並扣得偽造
    之5615-FL號車牌二面。
四、辛○○明知車號3P-2282號（車身號碼為D0000000 號、引擎
    號碼4G63Z009108號）自用小客車1輛，其屬特種文書性質之
    車牌係偽造，屬準私文書性質車身號碼及引擎號碼均係變造
    （該偽造及變造之號碼係甲○○於91年6 月28日購得之同型
    車輛所有，於92年9月1日更換車號為2528 -FT號；至該車體
    原為車號8S-9277號，車身號碼D0000000號、引擎號碼為4G6
    3Z001581號，乃謝偉三92年8月15日上午6時30分許，在高雄
    市前鎮區鎮○○街91號前失竊之同型車輛），為來源不明之
    贓物。且該車車籍證件，係92年8 月間由馬順利交付張麗貴
    之照片予謝榮銓轉交邱國寶（另由檢察官偵辦中），邱國寶
    即換貼張麗貴照片而變造「甲○○」國民身分證一枚、偽造
    「甲○○」名義車號3P-2282 號之汽車行車執照特種文書一
    紙、偽造「甲○○」名義車號3P-2282 號汽車新領牌照登記
    書一紙及偽造「中華汽車工業股份有限公司」汽車出廠與貨
    物稅完稅照證一紙等車籍資料私文書後（其上蓋用印文分別
    如附表參所示），由謝榮銓於92年8 月22日，以40萬元價格
    向邱國寶買受該懸掛偽造車號之3P-2282 號小客車一輛，及
    上開變造之國民身分證與偽造之車籍證件資料，同日即於台
    北縣蘆洲市○○路某處，將上開小客車及變造、偽造之證件
    交付馬順利。馬順利隨即與辛○○、羅永吉及張麗貴等人，
    承續前揭行使偽造、變造私文書及詐欺取財之共同概括犯意
    聯絡，由馬順利指示辛○○等三人於同日晚上7 時30分許，
    駕駛該車前往台北縣汐止市○○路○段398之1號高信忠經營
    「三太汽車商行」，張麗貴冒稱係車主「甲○○」，辛○○
    冒稱為「癸○○」，羅永吉冒稱係「甲○○」之弟「何志勇
    」，共同向不知情林學忠佯稱係車主「甲○○」欲出售該車
    ，同時出示變造之「甲○○」、「癸○○」國民身分證特種
    文書及上開偽造之車籍證件以取信林學忠，而行使之，並由
    張麗貴在汽車買賣合約書「賣方」欄上偽簽「甲○○」簽名
    ，辛○○在「見證人」欄，偽簽「癸○○」簽名，羅永吉則
    在該合約書上「92年8 月22日付現金三十萬元正，支票十八
    萬元正，尚欠五萬元」欄，偽簽「甲○○」、「何志勇」之
    簽名（表示收受該金錢之意）後，將該偽造之汽車買賣合約
    書持交林學忠而行使之，使林學忠陷於錯誤，誤認上開小客
    車為權利來源合法之二手車，而以55萬元之價格買受該車，
    並於當日交付車款現金31 萬5千元及付款人誠泰商業銀行復
    興分行，票號FC0000000、帳號0000000-0號、發票人方信煌
    ，面額18萬元支票一紙，辛○○等三人則將上開偽造車牌、
    行車執照、汽車新領牌照登記書、汽車出廠與貨物稅完稅照
    證以及變造之「甲○○」國民身分證、車身及引擎號碼之小
    客車等交予林學忠而行使之，均足以生損害於監理機關對自
    用小客車車籍管理之正確性及「甲○○」、「癸○○」、林
    學忠等人。
五、馬順利為兌領上開林學忠交付支票，遂又與辛○○共同承續
    前揭行使變造、偽造私文書之共同概括犯意聯絡，由馬順利
    指示辛○○於92年8 月25日，持該變造之國民身分證及偽造
    印章，冒用「癸○○」之名，至附表參之誠泰商業銀行復興
    分行蓋用偽造「癸○○」之印章及偽簽其姓名，而虛偽填載
    制作該銀行「存摺存款業務往來約定書」及「金融卡申請書
    」等私文書，持以交付該銀行不知情之承辦人員而行使之，
    同意其申請開立：戶名「癸○○」、帳號：000-00-0000000
    號活期儲蓄存款帳戶，同日並即將上開支票存入，且於同年
    8 月26日、27日，由馬順利以金融卡分六次提領完畢，足以
    生損害於「誠泰商業銀行復興分行」及「癸○○」本人。嗣
    林學忠於92年8月25日晚上8時許，前往新竹地區向該車號真
    正車主甲○○查詢其小客車過戶情事，始知受騙，報案後，
    警方於辛○○虛偽制作之上開銀行存摺存款業務往來約定書
    上採獲其遺留指紋，發現與辛○○指紋卡之左小、右拇、左
    拇、左中指指紋相符，並調取被告馬順利92年8月26日晚上9
    時51分59秒至誠泰銀行士林分行自動提款機提款翻拍照片，
    因而循線查獲。
六、案經臺北市政府警察局移送臺灣士林地方法院檢察署檢察官
    偵查起訴及臺灣板橋地方法院檢察署、臺灣士林地方法院檢
    察署先後移送原審及本院併案審理。
    理  由
一、上揭一部分之犯罪事實，業據被告（下稱被告）辛○○於警
    訊時、本院審理時供承不諱，核與共犯馬順利、陳用信警訊
    時供承情節相符，核與證人己○○、乙○○指訴被害之情節
    亦屬相符，並有偽造之「己○○」、「乙○○」身分證影本
    各一份在卷可憑，此外，並有偽造之萬通商業銀行蘆洲分行
    存摺存款開戶約定書，台南區中小企業銀行蘆洲分行活期儲
    蓄存款印鑑卡、開戶基本資料、存款憑條等在卷可稽（參見
    1488號偵查卷76、77、97至99頁），足見被告之自白，核與
    事實相符，自堪採信，是被告此部分犯行，洵堪認定。又該
    存款憑條上「乙○○」僅係供人別辨識之用，並非偽造簽名
    ，且存款憑條亦非須蓋用印文，均併此敘明。
二、上開二、三部分之犯罪事實，已據被告辛○○，先後於原審
    、本院審理時供認不諱（參見原審95年1 月12日審判筆錄）
    ，且查：
(一)二部分，核與同案被告馬順利及張麗貴於偵查時所述相符，
    並經證人戊○○、丁○○、庚○○、癸○○、桂嘉文、張裕
    亨、楊朝專、吳宜霖，於警詢時證述綦詳，並有車號5615-
    FL號小客車與該車經變造車身號碼照片數幀，變造車身號碼
    及引擎號碼拓印字模等附在警卷可稽，復有葉嘉凡、郭麗桂
    所有車號5615-FL 號小客車照片六幀與其正確車身號碼之拓
    印字模一紙在卷可按。又車號5615- FL號牌照二面，經警方
    送金立利五金有限公司鑑定認其尺寸、規格、防偽，皆與該
    公司承製號牌有相當程度之出入，故為偽製之號牌乙節，有
    該公司92年11月4 日函及交通部公路總局92年11月17日路監
    牌字第0920083714號函在卷足稽；此外，有變造「癸○○」
    國民身分證影本，偽造之5615- FL號車牌二面、葉嘉凡車輛
    遺失報案單、警方尋獲紀錄、丁○○報案三聯單、保險理賠
    委付書、讓與契約書，「郭麗桂」名義汽車行車執照、「郭
    麗桂」及「葉嘉凡」汽車新領牌照登記書與中華汽車工業股
    份有限公司汽車出廠與貨物稅完稅照證等私文書之車籍資料
    在卷可按，被告辛○○之自白，核與事實相符，此部分犯行
    ，自堪認定。
(二)三部分，核與同案被告馬順利、羅永吉、陳用信，於警詢及
    偵查中所述相符，並經證人壬○○、丙○○於警詢證述綦詳
    ，並有「丙○○」名義汽車新領牌照登記書、「壬○○」行
    車執照、汽機車異動登記書及如附表貳編號三所示中華商業
    銀行存款總約定書、客戶資訊電腦紀錄、存款明細分戶帳等
    件影本在卷可稽（均參見臺北市政府警察局警訊卷）；被告
    之自白核與事實相符，此部分之犯行，亦堪認定。
三、上揭四、五部分之犯罪事實，亦據被告辛○○，先後於原審
    及本院供承不諱，且查：
(一)四部分，核與同案被告馬順利、謝榮銓、羅永吉及張麗貴於
    原審時所供相符，亦與證人謝偉三、甲○○、癸○○、高信
    忠、林學忠，於警詢及偵查時證述綦詳，並有車號3P- 2282
    號小客車與該車經變造車身號碼D0000000 之照片3幀，變造
    車身號碼D0000000號、變造之引擎號碼4G63Z009108 號拓印
    字模在卷可稽（臺灣士林地方法院檢察署92 年偵字第11394
    號卷27、28頁），復有甲○○所有車號2528-FT 號小客車照
    片6幀與其正確車身號碼D0000000號之拓印字模1紙在卷可按
    （同上卷29頁）。再者，車號3P-2282號牌照2面，經警方送
    運圓工業有限公司鑑定結果認定：「一、字與真牌不相符。
    二、底色漆與真牌不相符。三、四周R 角與真牌不相符。四
    、四孔洞毛頭與真牌不相符。而認與真牌不相符」等節，有
    該公司92年9月10日運字第92091002 號函及附之附號牌鑑定
    報告足稽（同上卷122頁）；嗣該變造車身號碼D0000000 號
    、變造引擎號碼4G63Z009108號（原車身號碼D0000000 號、
    引擎號碼 4G63Z001581）之小客車，經新安產物保險股份有
    限公司職員庚○○領回，亦有贓物認領保管單可佐（同上卷
    94頁）；此外，並有如附表參編號1至7所示變造「甲○○」
    國民身分證、「癸○○」國民身分證影本，偽造3P-2282 號
    車牌2 面、「甲○○」名義之汽車行車執照、汽車新領牌照
    登記書及中華汽車工業股份有限公司汽車出廠與貨物稅完稅
    照證等私文書車籍資料，及汽車買賣合約書、協議書等在卷
    可按，被告自白核與事實相符，此等犯行，洵堪認定。
(二)五部分，並有如附表參編號8、9所示之誠泰銀行存摺存款業
    務往來約定書及金融卡申請書影本各1 紙可稽；同案被告馬
    順利於92年8 月26日21時51分59秒至誠泰銀行士林分行自動
    提款機提款，另有該行自動提款機翻拍照片1 幀（同上卷30
    頁），且經警於上開銀行存摺存款業務往來約定書採獲遺留
    指紋後，送內政部警政署刑事警察局鑑定，經輸入電腦比對
    結果，與該局檔存辛○○指紋卡之左小、右拇、左拇、左中
    指指紋相符，有該局92年10月刑紋字第0920198569號鑑驗書
    1件在卷可按（同上卷123頁），被告之自白核與事實相符，
    被告此部分犯行，自堪認定。從而，被告上開犯行事證明確
    ，被告上開犯行，均堪認定，自應依法論科。
四、核被告事實欄一之所為，係犯刑法第216條第212條行使偽造
    特種文書罪、第216條第210條行使偽造私文書罪。被告利用
    不知情第三人偽造「己○○」、「乙○○」印章，核係間接
    正犯。偽造印章、簽名、印文，為偽造私文書之部分行為，
    偽造特種文書、偽造私文書低度行為，應為行使偽造特種文
    書、行使偽造私文書高度行為所吸收，均不另論罪。又被告
    所犯上開二罪間，有方法結果之牽連關係，應從一重行使偽
    造私文書罪論處。被告辛○○與馬順利、陳用信，就上開犯
    行，均有犯意聯絡及行為分擔，應論以共同正犯。被告上開
    兩次行使偽造特種文書、偽造私文書，手法相同，時間緊接
    ，犯同一罪名之罪，應依連續犯各論以一罪，並加重其刑。
    核被告明知同案被告馬順利所交付之各項車籍資料或其簽署
    或蓋用之署押（甲○○、郭麗桂、癸○○）、印文（甲○○
    、癸○○、交通部行車執照之章、台灣省公路局行車執照之
    章、中華汽車工業股份有限公司貨物稅專用章、吳舜文貨物
    稅專用章、黃鳳美、中華汽車工業股份有限公司楊梅廠桃園
    縣貨物稅廠商出廠章戳、新竹區監理所桃園監理站審驗合格
    章、台灣省政府交通處委託中華汽車工業股份有限公司辦理
    本廠新出廠小型汽車申請牌照前檢驗用章、檢驗員劉瑞麟章
    ））、印章（癸○○）、車牌（4 面）、甲○○之行車執照
    、汽車新領牌照登記書、汽車出廠與貨物稅完稅照證、汽車
    買賣合約書（林學忠、吳宜霖部分）、誠泰商業銀行存摺存
    款業務往來約定書、誠泰銀行金融卡申請書、中華商業銀行
    存款總約定書、甲○○及癸○○之國民身分證等，均屬偽造
    或變造之署押、印文、印章及私文書，仍偽造、行使並詐欺
    吳宜霖、林學忠等人財物，其所為係犯刑法第216條、第210
    條、第220條第1 項之行使偽造（準）私文書罪，第216條、
    第212條之行使變造特種文書罪及第339條第1 項之詐欺取財
    罪。被告及馬順利、羅永吉、張麗貴間，就行使偽造、變造
    私文書（郭麗桂、甲○○部分）及出賣來源不明贓車予吳宜
    霖、林學忠之詐欺取財行為（吳宜霖部分未取得財物，應論
    以未遂犯），被告馬順利、辛○○間，就行使偽造、變造私
    文書（癸○○部分），被告馬順利、辛○○與綽號「小林」
    之人間，就變造特種私文書部分，均有犯意聯絡，行為分擔
    ，應論以共同正犯。被告馬順利利用不知情之人偽刻「癸○○」印章，為間接正犯。被告辛○○與羅永吉張麗貴，先後
    行使偽造、變造私（準）文書（行使變造國民身分證、行使
    偽造車牌、行使偽造車籍資料、行使偽造買賣契約書、行使
    銀行開戶文件）、詐欺他人財物既遂、未遂行為間，均時間
    緊接，手法相似，犯罪基本構成要件相同，顯均係基於概括
    犯意反覆為之，應依刑法第56條之規定論以一罪，並各依法
    加重其刑。被告偽造署押之行為，為偽造私文書之部分行為
    ，偽造低度行為復為行使之高度行為所吸收，均不另論罪。
    被告所犯上開各罪間，具有方法結果之牽連關係，應依牽連
    犯之規定，從一較重行使偽造私文書罪處斷。公訴人就被告
    與羅永吉、張麗貴出售3P-2282 號小客車部分，雖當庭更正
    認其等另涉收受贓物罪嫌，惟被告三人並非為自己占有該贓
    車，而係受馬順利之指示出售該車，應無為自己收受持有之
    意，不構成收受贓物罪。另移送併案意旨認被告「出售贓車
    」之行為，涉犯刑法第349條第2項之「故買」贓物罪嫌等語
    ，顯係誤會，惟此部分與被告上開行使偽造私文書之有罪部
    分，具有裁判上一罪之牽連犯關係，爰不另為無罪之諭知。
    臺灣板橋地方法院檢察署檢察官就事實欄二、三部分，移送
    併辦，臺灣士林地方法院檢察署檢察官就事實欄一之部分，
    移送併辦，因與上開事實欄四、五起訴部分，具有連續犯之
    裁判上一罪關係，並經檢察官先後移送原審、本院併辦之，
    本院自應合併審理，附此敘明。
五、原審經審理之結果，認被告罪證明確，予以論科，固非無見
    。但查，被告另有事實欄一犯行，原審未及併辦，自有違誤
    。檢察官提起上訴，以「被告另於92年4月4日，在台北縣三
    重市○○街3之1號住處，冒用其弟黃澤瑩名義擔任借款人，
    並出示貼有被告相片之黃澤瑩身分證，且提出偽造黃澤瑩在
    承陽公司任職之薪資明細表，與劉玉瓊及裕融企業股份有限
    公司訂立債權讓與暨動產抵押契約書等文書，並以偽刻黃澤
    瑩印章使用，使裕融公司人員陷於錯誤，誤係有固定收入之
    黃澤瑩申請貸款，而貸放29萬元」，指摘原判決未及審理，
    雖非無見，但該部分犯行，應與本院95年度上訴字第1057號
    案件有連續犯關係，本院於該案件已併辦，則此部分犯行，
    與本案即難認有連續犯關係，是檢察官之上訴，核為無理由
    。惟原判決就上開事實欄一之犯行，未及審理，自有違誤，
    即屬無可維持，應由本院撤銷改判。爰審酌被告平日之素行
    尚可，其與馬順利間就車牌、車身及引擎號碼、身分證明及
    其他車籍資料，均以標準化作業程序處理，顯見已成為販售
    借屍還魂車輛之集團，對於被害車主權益、警方追贓之查緝
    及車籍之管理，均構成嚴重影響，惟本案侵害數量尚非甚鉅
    ，犯後態度良好，尚知悔悟，其所居角色、地位，同案馬順
    利（一審量處有期徒刑二年，二審量處有期徒刑二年八月）
    、謝榮銓（一審量處有期徒刑一年四月，二審量處有期徒刑
    二年）、羅永吉（一審量處有期徒刑八月，二審量處有期徒
    刑一年四月）、張麗貴（一審、二審均量處有期徒刑四月，
    緩刑二年）量刑等一切情狀，量處如主文第二項所示之刑，
    以資懲儆。附表壹，附表貳編號三，附表參編號四（一）、
    五至九所示文件上，偽造之印章、署押、印文，均為偽造之
    印章、署押或印文，不問屬於被告與否，應依刑法第219 條
    規定沒收之；扣案如附表貳編號一，附表參編號一、三所示
    之物，分別為被告與馬順利、羅永吉及張麗貴等人所有，供
    犯罪所用之物，業據被告陳明在卷，依刑法第38條第1項第2
    款宣告沒收。本案偽造「郭麗桂」車籍資料及與吳宜霖簽訂
    之買賣契約，並未扣案，且分別經馬順利撕毀或丟棄而不存
    在，業據其等陳明在卷，故不另諭知沒收，附此敘明。
據上論斷，應依刑事訴訟法第369條第1項前段、第364條、第299
條第1項前段，刑法第28條、第56條、第216條、第210條、第212
條、第220條第1項、第339條第1項、第55條、第219 條、第38條
第1項第2款，罰金罰鍰提高標準條例第1條前段，判決如主文。
本案經檢察官許仲瑩到庭執行職務
中    華    民    國    95    年    5     月    18    日
                  刑事第六庭    審判長法  官  林  堭  儀
                                      法  官  莊  謙  崇
                                      法  官  蔡  聰  明
以上正本證明與原本無異。
如不服本判決，應於收受送達後十日內向本院提出上訴書狀，其
未敘述上訴之理由者並得於提起上訴後十日內向本院補提理由書
（均須按他造當事人之人數附繕本）。
                                      書記官  郭  台  發
中    華    民    國    95    年    5     月    19    日
附表壹：
┌─┬────────┬───────┬───────┐
│編│  偽造證件名稱  │沒收之物及數量│  沒收法條    │
│號│                │              │              │
├─┼────────┼───────┼───────┤
│一│偽造己○○印章  │偽造印章一枚  │刑法第219條。 │
├─┼────────┼───────┼───────┤
│二│萬通商業銀行蘆洲│偽造己○○署押│同上。        │
│  │分行存摺存款開戶│四枚、印文四枚│（參見1488號偵│
│  │約定書          │。            │查卷77頁）    │
├─┼────────┼───────┼───────┤
│三│偽造乙○○印章  │偽造印章一枚  │同上。        │
├─┼────────┼───────┼───────┤
│四│台南區中小企銀蘆│偽造乙○○署押│同上。        │
│  │洲分行活期儲蓄存│一枚、印文二枚│（同上卷97頁）│
│  │款印鑑卡        │。            │              │
├─┼────────┼───────┼───────┤
│五│台南區中小企銀蘆│偽造乙○○印文│同上。        │
│  │洲分行開戶基本資│一枚。        │（同上卷98頁）│
│  │料。            │              │              │
└─┴────────┴───────┴───────┘
附表貳（車號5615-FL號小客車部分）：
┌─┬────────┬───────┬───────┐
│編│  偽造證件名稱  │沒收之物及數量│  沒收法條    │
│號│                │              │              │
├─┼────────┼───────┼───────┤
│一│5615-FL號車牌   │偽造之5615-FL │刑法第38條第1 │
│  │                │號車牌二面。  │項第2款       │
├─┼────────┼───────┼───────┤
│二│已換貼辛○○照片│              │              │
│  │之「癸○○」國民│              │              │
│  │身分證影本      │              │              │
├─┼────────┼───────┼───────┤
│三│中華商業銀行存款│偽造「癸○○」│刑法第219條   │
│  │總約定書（戶名：│」署押二枚、印│              │
│  │癸○○、帳號：02│文二枚。      │              │
│  │0-00-000000000號│              │              │
│  │）              │              │              │
└─┴────────┴───────┴───────┘
附表參（車號3P-2282號小客車部分）：
┌─┬────────┬───────┬───────┐
│編│  偽造證件名稱  │沒收之物及數量│  沒收法條    │
│號│                │              │              │
├─┼────────┼───────┼───────┤
│一│3P-2282號車牌   │偽造之3P- 2282│刑法第38條第1 │
│  │                │號車牌二面。  │項第2款       │
├─┼────────┼───────┼───────┤
│二│已換貼辛○○照片│              │              │
│  │之「癸○○」國民│              │              │
│  │身分證影本（參見│              │              │
│  │檢察署92年偵字第│              │              │
│  │11394號卷124頁、│              │              │
│  │130頁）         │              │              │
├─┼────────┼───────┼───────┤
│三│已換貼張麗貴照片│變造「甲○○」│刑法第38條第1 │
│  │之「甲○○」國民│國民身分證正本│項第2款       │
│  │身分證（參見檢察│一張          │              │
│  │署92年偵字第1139│              │              │
│  │4號卷28頁）     │              │              │
├─┼────────┼───────┼───────┤
│四│汽車行車執照（車│(一)偽造「交通│刑法第219條   │
│  │號3P-2282 號、車│部行車執照之章│              │
│  │主甲○○）      │」印文一枚、「│              │
│  │                │臺灣省公路局行│              │
│  │                │車執照之章」印│              │
│  │                │文一枚        │              │
│  │                ├───────┤              │
│  │                │(二)偽造汽車行│              │
│  │                │車執照（車號3P│              │
│  │                │-2282 號、車主│              │
│  │                │甲○○）      │              │
├─┼────────┼───────┼───────┤
│五│中華汽車工業股份│偽造「中華汽車│同上          │
│  │有限公司電子計算│工業股份有限公│              │
│  │機開立專用汽車出│司貨物稅專用章│              │
│  │廠與貨物稅完稅照│」印文一枚、「│              │
│  │證（車號3P- 2282│吳舜文貨物稅專│              │
│  │號、車主甲○○）│用」（負責人）│              │
│  │                │）印文一枚、「│              │
│  │                │黃鳳美」（經辦│              │
│  │                │人）印文一枚、│              │
│  │                │中華汽車工業股│              │
│  │                │份有限公司楊梅│              │
│  │                │廠桃園縣貨物稅│              │
│  │                │廠商出廠章戳一│              │
│  │                │枚、新竹區監理│              │
│  │                │所桃園監理站審│              │
│  │                │驗合格章一枚  │              │
├─┼────────┼───────┼───────┤
│六│汽車新領牌照登記│偽造之「甲○○│同上          │
│  │書（車號3P- 2282│」印文一枚、「│              │
│  │號、車主甲○○）│台灣省政府交通│              │
│  │                │處委託中華汽車│              │
│  │                │工業股份有限公│              │
│  │                │司辦理本廠新出│              │
│  │                │廠小型汽車申請│              │
│  │                │牌照前檢驗用章│              │
│  │                │」印文一枚、「│              │
│  │                │交路檢100635號│              │
│  │                │檢驗員劉瑞麟」│              │
│  │                │印文一枚      │              │
├─┼────────┼───────┼───────┤
│七│汽車買賣合約書（│偽造之「甲○○│同上          │
│  │內載賣方甲○○、│」之署押二枚、│              │
│  │買方林學忠、見證│「癸○○」、「│              │
│  │人癸○○，92年 8│何志勇」之署押│              │
│  │月22日付現金30萬│各一枚。      │              │
│  │元正，由「甲○○│              │              │
│  │」、「何志勇」簽│              │              │
│  │收）            │              │              │
├─┼────────┼───────┼───────┤
│八│誠泰銀行存摺存款│偽造「癸○○」│同上          │
│  │業務往來約定書（│署押一枚、印文│              │
│  │戶名：癸○○、帳│              │              │
│  │號：000-00-00000│              │              │
│  │6 ）（參見檢察署│              │              │
│  │92 年偵字第11394│              │              │
│  │號卷125 頁背面，│              │              │
│  │129頁）。       │              │              │
├─┼────────┼───────┼───────┤
│九│誠泰銀行金融卡申│偽造「癸○○」│同上          │
│  │請書（參見檢察署│署押一枚、印文│              │
│  │92年偵字第11394 │四枚。        │              │
│  │號卷125、131頁）│              │              │
└─┴────────┴───────┴───────┘
附錄：本案論罪科刑法條全文
刑法第216條：
行使第210條至第215條之文書者，依偽造、變造文書或登載不實
事項或使登載不實事項之規定處斷。
刑法第210條：
偽造、變造私文書，足以生損害於公眾或他人者，處5 年以下有
期徒刑。


司法院資訊處製作；財團法人民間司法改革基金會備份。
